【裁判字號】    89,簡上,4
【裁判日期】    890309
【裁判案由】    台灣地區與大陸地區人民關係條例
【裁判全文】
臺灣臺北地方法院刑事判決                            八十九年度簡上字第四號
    上  訴  人  甲○○
    即  被  告
    選任辯護人  鍾康治
右列上訴人因臺灣地區與大陸地區人民關係條例案件，不服本院八十八年十一月八日
八十八年度店簡字第四九八號第一審判決（聲請簡易判決處刑案號：八十八年度偵字
第二二四六五號），提起上訴，本院管轄之第二審合議庭判決如左：
    主      文
上訴駁回。
    事實及理由
一、本案經本院審理結果，認第一審判決被告甲○○共同連續違反不得僱用大陸地區
    人民從事未經許可之工作，處罰金新臺幣（下同）二十萬元，如易服勞役，以罰
    金總額與六個月之日數比例折算，其認事用法及量刑均無不當，應予維持，並引
    用第一審判決書記載之事實、證據及理由。
二、上訴人即被告甲○○上訴意旨猶否認犯罪，仍以汪豔平、張維、胡榮、吳平蘭、
    陳加強、楊品豪等大陸地區人民，係由其所經營之「北平日酩樓餐廳」興隆分店
    外場經理趙勝利所僱用，伊當時人在國外，對趙勝利僱用大陸地區人民一事，伊
    並不知情云云置辯。經查：被告所經營之「北平日酩樓餐廳」興隆分店現場經理
    趙勝利自民國八十八年五月底起至同年七月初止，連續在臺北市○○路○段一一
    六號，以每月薪資二萬元之代價，僱用來臺探親之大陸地區人民汪豔平、張維、
    胡榮、吳平蘭、陳加強、楊品豪等人，在上址，從事廚房洗碗、打雜、服務生等
    未經許可之工作，業據趙勝利於其所涉臺灣地區與大陸地區人民關係條例案件偵
    查中供述明確，核與大陸地區人民汪豔平、張維、胡榮、吳平蘭、陳加強、楊品
    豪等人於警訊時證述情節相符，並有臺北市政府警察局刑事警察大隊檢查紀錄、
    大陸地區人民「中華民國臺灣地區旅行證」等附卷可稽。而被告就趙勝利於上開
    時、地，僱用來臺探親之大陸地區人民在上址從事廚房洗碗、打雜、服務生等未
    經許可之工作一事知之甚詳，且經趙勝利報備後，被告亦表同意，復據趙勝利於
    其所涉上開案件偵查中，供稱：日酩樓餐廳負責人是甲○○，僱用大陸人士他知
    道，我應徵後有向他報備，他有同意等語屬實。參以趙勝利受僱於被告，且身居
    上開餐廳之現場經理，二人關係良好並無怨隙，倘非真有其事，趙勝利當無誣指
    被告之理，並衡之上開大陸地區人民任職上開餐廳期間長達二月有餘，且被告亦
    自承於渠等任職期間，曾至上址與渠等有所接觸，則以大陸地區人民之生活習慣
    、言談舉止多與本地人民有所不同之情形觀之，被告對渠等係屬大陸地區人民應
    有所悉等節，另參諸僱用大陸地區人民從事未經許可之工作既屬違法之事，非惟
    攸關被告是否違法之問題，且牽涉上開大陸地區人民之薪資所得無法核報扣繳，
    將影響餐廳盈餘及報稅等相關事宜，趙勝利斷無擅自作主而不加報備之理，足徵
    趙勝利嗣於本院審理時，改稱：伊僅告知被告餐廳僱用了一些新員工，但並未告
    知所僱用之人係屬大陸地區人民云云，不過係迴護被告之詞，尚非可採。從而，
    堪認趙勝利於其所涉上開案件偵查中之供述方與事實相符，被告上開所辯，無非
    事後卸責之詞，自難採信。上訴意旨仍執陳詞，否認犯罪，指摘原判決不當，尚
    難認為有理由，應予駁回。
三、據上論斷，應依刑事訴訟法第四百五十五條之一第一項、第三項、第三百七十三
    條、第三百六十八條，判決如主文。
本案經檢察官蔡名堯到庭執行職務
中      華      民      國    八十九    年      三      月      九      日
                                      臺灣臺北地方法院刑事第七庭
                                          審判長法  官  洪  曉  能
                                                法  官  許  紋  華
                                                法  官  陳  秀  英
右正本證明與原本無異
本件不得上訴
                                                書記官  廖  穎  穗
中      華      民      國    八十九    年      三      月     十三    日
附錄本案論罪科刑法條全文
臺灣地區與大陸地區人民關係條例第十五條
一  使大陸地區人民非法進入臺灣地區。
二  招攬臺灣地區人民未經許可使之進入大陸地區。
三  使大陸地區人民從事未經許可或與許可目的不符之活動。
四  僱用大陸地區人民從事未經許可或與許可範圍不符之工作。
五  居間介紹他人為前款之行為。
臺灣地區與大陸地區人民關係條例第八十三條
違反第十五條第四款或第五款規定者，處二年以下有期徒刑、拘役或科或併科新臺幣
三十萬元以下罰金。
意圖營利而違反第十五條第五款規定者，處三年以下有期徒刑、拘役或科或併科新臺
幣六十萬元以下罰金。
以犯前項之罪為常業者，處五年以下有期徒刑，得併科新臺幣六十萬元以下罰金。
法人之代表人、法人或自然人之代理人、受僱人或其他從業人員，因執行業務犯前三
項之罪者，除處罰行為人外，對該法人或自然人並科以前三項所定之罰金。但法人之
代表人或自然人對於違反之發生，已盡力為防止行為者，不在此限。


司法院資訊處製作；財團法人民間司法改革基金會備份。
